---
title: 'Ödev 2'
author: "Buraya Ad-Soyad ve öğrenci numaranızı yazınız"
---

```{r global_options, include=FALSE}
library(knitr)
opts_chunk$set(fig.align="center", fig.height=4, fig.width=5.5)
```

**Bu ödev sorularını çözmeden önce `tinytex` paketini `install.packages(tinytex)` ve `tinytex::install_tinytex()` komutlarını kullanarak  sisteminize yüklediğinizden emin olunuz.**

\vspace{1cm}

**Soru 1** Ocak ayında kaç dakika olduğunu hesaplayınız.

```{r}
# Cevabınızı buraya yazınız!
```

**Soru 2** 3 8 1 4 1 5 9 2 6 12 42 sayılarını *toplama işareti kullanmadan* toplayınız.

```{r}
# Cevabınızı buraya yazınız!
```

**Soru 3** `x` adında 1, 0.9, ..., 0, -0.1, ..., -0.9, -1 serisini içeren bir vektör yaratınız ve sonucu yazdırınız.

```{r}
# Cevabınızı buraya yazınız!
```

**Soru 4** `"Mülkiye!"` metnini tekrar tekrar yazmadan R'ın bunu 23 defa ekrana yazdırmasını nasıl sağlarız?

```{r}
# Cevabınızı buraya yazınız!
```

**Soru 5** `wizards` ve `ranking` adında iki vektör yaratınız.
`wizards`, Harry, Ron, Fred, George ve Sirius isimlerini, `ranking` ise 4, 2, 5, 1, 3 sayılarını içersin.

```{r}
# Cevabınızı buraya yazınız!
```

**Soru 6** `wizards` vektörünün üçünçü ve birinci elemanını yazdırınız.

```{r}
# Cevabınızı buraya yazınız!
```

**Soru 7** `wizards` vektöründeki Fred, George ve Sirius isimlerini Hermione, Ginny ve Malfoy isimleri ile değiştiriniz.

```{r}
# Cevabınızı buraya yazınız!
```

**Soru 8** Harry Potter okumamış biri bu karakterlerin kimler olduğunu bilmek için etiketlere ihtiyaç duyar.
`wizards` vektörünün elemanlarına **Lead**, **Friend**, **Friend**, **Wife** ve **Rival** isimlerini veriniz.
Sonuçları görüntüleyiniz.

```{r}
# Cevabınızı buraya yazınız!
```

**Soru 9** İstatistik II ara sınavına 27 öğrenci girmiştir.
Bu öğrencilerin notları: 18, 95, 76, 90, 84, 83, 80, 79, 63, 76, 55, 78, 90, 81, 42, 88, 89, 92, 73, 83, 72, 85, 66, 77, 82, 99 ve 87 olmuştur.
Sınav notlarını `scores` isimli bir vektöre kaydediniz.
Sınav notlarının ortalama, medyan ve aralığını hesaplayınız.

```{r}
# Cevabınızı buraya yazınız!
```

**Soru 10** 2017'de Nilay'ın yıllık geliri 22000TL, toplam giderleri 3000TL'dir.
2018'de yıllık geliri 67000TL, toplam giderleri 23000TL'dir.
2019'da yıllık geliri 70000TL, toplam giderleri 32000TL'dir.
Son olarak 2020'de yıllık geliri 72000TL, toplam giderleri 35000TL'dir.
Bu bilgileri kaydetmek için `years` (yıllar), `income` (gelir) ve `expenses` (gider) adında 3 farklı vektör yaratınız.
Nilay'ın yıllık tasarruflarını hesaplayınız ve bu değerleri `savings` (tasarruflar) isimli bir vektöre kaydediniz.

```{r}
# Cevabınızı buraya yazınız!
```
